# 最近碰到的三个问题（无偿捐赠、IT外包、非持续经营转持续经营）

提问人：一直独锈 时间：2018-05-04 10:59:28
各位好，
想把最近碰到的三个问题请假一下大家（希望受到陈版主临幸），话不多说，进入正题：
1.无偿捐赠
B公司为A公司之分公司，E公司为A公司与C公司之合营公司D公司之子公司，现E公司将一条生产线无偿或以名义价格捐赠给B公司，是否需要考虑权益交易？B公司是否可以按照该生产线在E账面的净值入账，付出对价与账面净值的差额计入营业外收入？
2.IT外包
A公司将本公司的IT业务外包给兄弟公司B，B负责硬件采购，软件开发，运营维护等一系列服务，关于硬件和软件，由于所有权在B公司，A公司只有使用权，所以A账面没有没有认出固定资产和无形资产，这种情况是不是要看是否触发融资租赁的条件？ 1 ）如果不是融资租赁，将付出的软硬件相关的价款做长待摊是否合理？ 2 ）如果付出的价款跟A公司自行采购设备和开发软件一样，或者在资产大部分使用寿命都由A公司使用，是否应该认为属于融资租赁？即使A与B之间的合同没有提及租赁，只是一揽子解决方案的提供。
3.非持续经营转持续经营 A公司在20X6年选择进入自主清算，并请会计师事务所出具了清算前一日审计报告，该审计报告因为是非持续经营基础，计提了大量由于没有履行完合同的预计负债。进入20X7年，公司选择出售部分股权，并继续经营，是否需要冲掉之前因没有履行完合同而计提的预计负债，这样对利润表的影响是不是很大，还是可以等到拿到A公司确实可以履行完合同的证据再冲掉该负债？
问题有点多，辛苦大家

回答人：chenyiwei
1 、该无偿捐赠的目的和背后原因是什么？该生产线的公允价值多大？ 2 、首先要判断该安排是否构成租赁（参照IFRIC 4）。如果判断属于租赁的，则进一步根据租赁资产所有权上的主要风险和报酬的享有/转移情况判断租赁的类型。 3 、需确定A公司重新满足了持续经营假设的适用条件，且获取A公司确实可以履行完合同的证据，才能冲回这些负债。